臺灣臺北地方法院民事判決
111年度訴字第220號
原      告  李昱璇  
            李嫻慈  
共      同
訴訟代理人  李林玉英
被      告  戴鍾輝  
上列當事人間請求遷讓房屋等事件，本院於民國111年1月19日言
詞辯論終結，判決如下：
    主  文
被告應將坐落臺北市○○區○○街○○○巷○號房屋遷讓返還原告，並應
自民國一一零年一月一日起至遷讓返還前開房屋止，按月給付原
告新臺幣壹萬柒仟元。
訴訟費用由被告負擔。
本判決第一項得假執行。
    事實及理由
一、原告主張：訴外人即原告2人父親李阿桶前於民國97年8月31
    日與被告就坐落臺北市○○區○○街000巷0號房屋（下稱系爭房
    屋）簽訂租賃契約（下稱系爭租賃契約），每月租金新臺幣
    （下同）1萬7000元。李阿桶已於101年6月7日將系爭房屋贈
    與原告2人，原告2人為系爭房屋所有權人，自得行使系爭租
    賃契約之租賃權。被告於109年8月開始未按月繳付租金迄今
    ，僅於110年1月18日、110年5月18日共給付4萬4000元，原
    告2人同意將之相抵109年8月至同年12月之租金，惟被告仍
    積欠原告2人110年1月起每月賠償金1萬7000元。原告2人已
    於110年10月7日以存證信函向被告終止系爭租賃契約，被告
    雖於110年7月27日出具切結書，同意原告2人會同警察至系
    爭房屋驅離被告，但被告迄今仍占有使用系爭房屋，並未遷
    離。爰依系爭租賃契約法律關係提起本件訴訟等語，並聲明
    ：請求判令被告將系爭房屋遷讓返還原告2人，並自110年1
    月1日起至交屋日止，按月給付賠償1萬7000元。
二、被告認諾原告2人本件請求。 　　
三、按當事人於言詞辯論時為訴訟標的之捨棄或認諾者，應本於
    其捨棄或認諾為該當事人敗訴之判決，民事訴訟法第384條
    定有明文。查被告已於本院111年1月19日言詞辯論期日認諾
    原告2人之請求，有上開期日筆錄1份在卷可考（見本院卷第
    34-35頁），本院依法應為被告敗訴之判決。另系爭房屋為
    未辦保存登記建物，有臺北市大安地政事務所111年1月10日
    北市大地籍字第11170000607號函1份在卷可考（見本院卷第
    21頁）。本院對此曾就本件日後強制執行問題，通知予原告
    2人說明系爭房屋租賃範圍？如被告拒絕搬遷，本件是否需
    到場測量？原告2人具狀陳報因租賃範圍即為系爭房屋全部
    ，故無需測量，被告於110年7月27日曾書立切結書，內文論
    及因無力償還積欠租金，原告2人可會同警員將被告驅離等
    語，復經本院於111年1月19日庭期再次詢問原告2人法院已
    經曉諭原告2人此類事件要到場勘驗測量，原告2人明確陳述
    不請求測量，聲明如起訴狀所示，如將來執行有問題，原告
    2人願自行負責，是否如此？經原告2人當庭簽認無誤，有本
    院111年1月4日通知、原告2人111年1月17日陳報狀、上開期
    日筆錄各1份在卷可考（見本院卷第15、29、35頁），是本
    件本於被告之認諾，為原告2人訴之聲明全部勝訴判決，且
    判決主文因上開情事無附圖，附此敘明。
四、綜上所述，原告2人依據系爭租賃契約法律關係，請求：請
    求判令被告將系爭房屋遷讓返還原告2人，並自110年1月1日
    起至交屋日止，按月給付賠償1萬7000元，為有理由，應予
    准許，並依法院裁判實務，將文字修正如主文，無逾越或變
    動原告2人訴之聲明之範圍或原意，附此敘明。本件係本於
    被告認諾所為之判決，應依民事訴訟法第389條第1項第1款
    規定，依職權宣告假執行。
五、訴訟費用負擔之依據：民事訴訟法第78條。　　
中　　華　　民　　國　　111 　年　　2 　　月　　11　　日
                  民事第二庭    法　官　李子寧
以上正本係照原本作成。
如對本判決上訴，須於判決送達後20日內向本院提出上訴狀。如
委任律師提起上訴者，應一併繳納上訴審裁判費。
中　　華　　民　　國　　111 　年　　2 　　月　　11　　日
　　　　　　　　　              書記官  黃幸雪